【裁判字號】    99,訴,1876
【裁判日期】    990716
【裁判案由】    毒品危害防制條例
【裁判全文】
臺灣板橋地方法院刑事判決              99年度訴字第1876號
公  訴  人  臺灣板橋地方法院檢察署檢察官
被      告  甲○○
上列被告因違反毒品危害防制條例案件，經檢察官提起公訴（99
年度毒偵字第4333號），被告於準備程序中，就被訴事實為有罪
之陳述，本院告知其簡式審判程序之旨，聽取當事人意見後，裁
定由受命法官獨任依簡式審判程序審理，茲判決如下：
    主  文
甲○○施用第一級毒品，累犯，處有期徒刑玖月，扣案之注射針
筒壹支沒收；又施用第二級毒品，累犯，處有期徒刑伍月。應執
行有期徒刑壹年，扣案之注射針筒壹支沒收。
    事  實
一、甲○○前因施用第一級毒品案件，經本院先後以89年度毒聲
    字第6953號及90年度毒聲字第305 號裁定送觀察、勒戒及強
    制戒治，於民國91年1 月16日執行完畢，並由臺灣板橋地方
    法院檢察署檢察官以91年度戒毒偵字第111 號為不起訴處分
    確定。於前開強制戒治執行完畢釋放後5 年內，復因施用第
    一、二級毒品案件，經本院以91年度訴字第2385號判決判處
    有期徒刑7 月確定，於93年9 月8 日執行完畢（此部分不構
    成累犯）。其後，又多次因施用毒品犯行經追訴處罰，最近
    一次，係因施用第一、二級毒品案件，經本院以97年度訴字
    第3513號判決判處有期徒刑1 年確定，於98年12月9 日執行
    完畢（此部分構成累犯）。詎仍不知悔改，竟基於施用第一
    級毒品海洛因及第二級毒品甲基安非他命之犯意，於99年3
    月8 日下午某時許，在臺北縣三重市某公園之廁所內，以將
    海洛因置入注射針筒加水液化後施打、將甲基安非他命置入
    玻璃球（未扣案）內燒烤吸食之方式，施用海洛因、甲基安
    非他命各1 次。嗣於99年3 月8 日晚間7 時45分許，在臺北
    縣三重市○○○路101 巷8 號前，為警查獲持有注射針筒1
    支，經採集其尿液送驗，呈施用海洛因、甲基安非他命反應
    ，因而查悉上情。
二、案經臺北縣政府警察局三重分局報告臺灣板橋地方法院檢察
    署檢察官偵查起訴。
    理  由
一、上開犯罪事實，業經被告甲○○於本院審理時坦承不諱，而
    其為警查獲時所採集之尿液，經以酵素免疫分析法初步篩選
    ，再以氣相層析質譜儀分析法確認，確呈現嗎啡（施用海洛
    因之代謝物為嗎啡）及甲基安非他命陽性反應，有臺北縣政
    府警察局三重分局查獲毒品案件被移送者姓名代碼對照表（
    代碼編號：C0000000號）、臺灣檢驗科技股份有限公司濫用
    藥物檢驗報告（代碼編號：C0000000號）各1 份在卷可稽，
    並有扣案之注射針筒1 支可資佐證，足認被告之自白與事實
    相符。觀之事實欄所載被告前案紀錄，被告於初次經觀察、
    勒戒及強制戒治執行完畢釋放後5 年內，又因施用第一、二
    級毒品犯行經追訴處罰，有臺灣高等法院被告前案紀錄表及
    本院91年度訴字第2385號判決各1 份附卷可憑，其再犯本案
    ，已不屬毒品危害防制條例第20條規定之「初犯」或「5 年
    後再犯」，應依同條例第10條處罰（最高法院97年度第5 次
    刑事庭會議決議參照）。本案事證明確，被告犯行洵堪認定
    ，應依法論科。
二、按海洛因、甲基安非他命分屬毒品危害防制條例第2 條第2
    項第1 款、第2 款規定之第一級、第二級毒品，核被告所為
    ，係犯毒品危害防制條例第10條第1 項、第2 項之施用第一
    級毒品罪及施用第二級毒品罪。其為前揭犯行而持有第一級
    毒品海洛因及第二級毒品甲基安非他命，持有之低度行為，
    應為施用之高度行為所吸收，不另論罪。被告所犯施用第一
    級毒品罪與施用第二級毒品罪2 罪間，犯意各別，行為互殊
    ，應予分論併罰。另被告有如事實欄所示之前案紀錄，於98
    年12月9 日執行完畢乙節，有臺灣高等法院被告前案紀錄表
    1 份存卷可參，其於有期徒刑執行完畢5 年內，故意再犯有
    期徒刑以上之罪，為累犯，所犯2 罪皆應依刑法第47條第1
    項之規定加重其刑。爰審酌被告已曾因相同犯行經戒毒處遇
    及追訴處罰，猶未能知所警惕，顯然漠視法令之禁制，惟其
    犯罪行為主要係戕害自身，且事後坦承犯行，犯後態度尚無
    不良，暨其施用毒品之動機、目的、智識程度、素行等一切
    情狀，分別量處如主文所示之刑，並定其應執行刑。扣案之
    注射針筒1 支，為被告所有供（非專供）注射海洛因所用之
    物，業經被告供承在卷，應依刑法第38條第1 項第2 款之規
    定予以沒收。
據上論斷，應依刑事訴訟法第273 條之1 第1 項、第299 條第1
項前段，毒品危害防制條例第10條第1 項、第2 項，刑法第11條
前段、第47條第1 項、第51條第5 款、第38條第1 項第2 款，判
決如主文。
本案經檢察官陳宣每到庭執行職務。
中    華    民    國    99    年    7     月    16    日
                刑事第十五庭    法  官  許炎灶
以上正本證明與原本無異。
如不服本判決應於收受判決後10日內向本院提出上訴書狀，並應
敘述具體理由；其未敘述上訴理由者，應於上訴期間屆滿後20日
內向本院補提理由書（均須按他造當事人之人數附繕本）「切勿
逕送上級法院」。
                                書記官  屠衛民
中    華    民    國    99    年    7     月    16    日
附錄本案論罪科刑法條：毒品危害防制條例第10條。
毒品危害防制條例第10條
施用第一級毒品者，處6 月以上5 年以下有期徒刑。
施用第二級毒品者，處3 年以下有期徒刑。

司法院資訊處製作；財團法人民間司法改革基金會備份。
